臺灣高等法院臺中分院民事判決　　　　 93年度上易字第110號
上　訴　人　甲卯○（兼王敏夫之承當訴訟人）
上　訴　人　辛○○
上　訴　人　甲Ｍ○
上　訴　人　黃○○
上　訴　人　己○○
上　訴　人　甲玄○
上　訴　人　Ｌ○○
上　訴　人　ｓ○○
上　訴　人　ｑ○○
上列九人
訴訟代理人　蕭智元律師
複 代理 人　林松虎律師
上　訴　人　甲ｌ○　　住台中縣神岡鄉○○路38號
訴訟代理人　劉瑩玲律師
視同上訴人　甲　ｐ(壬○○之承受訴訟人)
　　　　　　　　　　　住台中縣神岡鄉○○村○○路25號
視同上訴人　甲ｍ○(壬○○之承受訴訟人)
　　　　　　　　　　　住台中縣神岡鄉○○村○○路25號
視同上訴人　甲ｎ○(壬○○之承受訴訟人)
　　　　　　　　　　　住台中縣神岡鄉○○村○○路25號
視同上訴人　甲ｏ○(壬○○之承受訴訟人)
　　　　　　　　　　　住台中縣神岡鄉○○村○○路25號
視同上訴人　ｃ○○　　住台中縣神岡鄉○○路346號
視同上訴人　甲午○　　住台北市松山區○○○路○段204號10樓
　　　　　　　　　　　住台北市○○區○里○鄰○○○路○段10
　　　　　　　　　　　　0號
視同上訴人　甲未○　　住台北縣中和市○○路8巷16號3樓
視同上訴人　甲巳○　　住台北市松山區○○○路○段204號10樓
　　　　　　　　　　　住台北市○○區○里○鄰○○○路○段10
　　　　　　　　　　　　0號
視同上訴人　ｎ○○　　住台中縣神岡鄉○○路942號
視同上訴人　Ｉ○○○　住台中縣神岡鄉○○路360號
視同上訴人　甲ｑ○○(原甲ｉ○○)
　　　　　　　　　　　住台中縣豐原市○○○路70號
視同上訴人　甲亥○○　住彰化縣和美鎮○○路○段356號
視同上訴人　Ｋ○○　　住台中縣神岡鄉○○路360號
視同上訴人　Ｊ○○(王正男之承受訴訟人)
　　　　　　　　　　　住台中縣神岡鄉○○路1323巷32號
視同上訴人　宙○○(王正男之承受訴訟人)
　　　　　　　　　　　住台中縣神岡鄉○○路1323巷32號
視同上訴人　甲甲○(王正男之承受訴訟人)
　　　　　　　　　　　住苗栗縣後龍鎮中和里海口93號
視同上訴人　ｘ○○(兼王正義之承受訴訟人)
　　　　　　　　　　　住台中縣潭子鄉○○街20號
視同上訴人　癸○○(兼王正義之承受訴訟人)
　　　　　　　　　　　住台中縣豐原市○○街95號
　　　　　　　　　　　住台中縣神岡鄉○○村○鄰○○路39號
視同上訴人　ｐ○○(兼王正義之承受訴訟人)
　　　　　　　　　　　住台中市○○區○○路1段27巷14號
視同上訴人　Ｕ○○(兼王正義之承受訴訟人)
　　　　　　　　　　　住台中市○○路106巷6弄29號
視同上訴人　甲Ｌ○○(兼王正義之承受訴訟人)
　　　　　　　　　　　住台中縣豐原市○○里○鄰○○○○街10
　　　　　　　　　　　　6號
視同上訴人　Ｔ○○(兼王正義之承受訴訟人)
　　　　　　　　　　　住高雄市○○區○○街98之3號
視同上訴人　ｚ○○(王澤鍑之承受訴訟人)
　　　　　　　　　　　住台中縣神岡鄉○○路20巷15號
視同上訴人　ｙ○○(王澤鍑之承受訴訟人)
　　　　　　　　　　　住台中縣神岡鄉○○路169巷24號
視同上訴人　Ａ○○(王澤鍑之承受訴訟人)
　　　　　　　　　　　住台中縣神岡鄉○○路29號
視同上訴人　甲子○　　住台中縣神岡鄉○○路61巷2號
視同上訴人　ｇ○○　　住台中市北區邱厝北1巷35號
　　　　　　　　　　　住台中市○○區○○里○○區○路98巷
　　　　　　　　　　　　7弄76號8樓
視同上訴人　丑○○　　住台北市○○○○○路2段111巷1號1樓
視同上訴人　Ｏ○○　　住台中縣神岡鄉○○路242號
視同上訴人　ｌ○○　　住台中縣豐原市○○路799巷72弄26號
視同上訴人　子○○　　住台中縣大雅鄉○○路龍善巷3之1號
視同上訴人　Ｖ○○　　住台中縣潭子鄉○○村○○路○段78號
視同上訴人　Ｑ○○　　住台中縣神岡鄉○○路41號
視同上訴人　宇○○　　住台中縣神岡鄉○○路26號
視同上訴人　Ｓ○○○　住台中縣神岡鄉○○路23號
視同上訴人　丁○○　　住台中縣豐原市○○路仁愛村28號
視同上訴人　ｖ○○　　住台中縣豐原市○○街74號
視同上訴人　ｗ○○　　住台北市○○區○○路85號5樓
視同上訴人　ｒ○○　　住台中縣神岡鄉○○路43巷7號
視同上訴人　ｔ○○　　住台中縣神岡鄉○○路23號
視同上訴人　甲辛○　　住台北縣新店市○○路64號2樓
　　　　　　　　　　　住台北市北投區○○○路○段14之1號5
　　　　　　　　　　　　樓
視同上訴人　Ｍ○○　　住台中縣豐原市○○街11巷6號
視同上訴人　甲ｂ○　　住台中縣后里鄉○○路56號
視同上訴人　甲寅○　　住台中縣東勢鎮○○街153號
視同上訴人　甲Ｋ○○　住台中縣后里鄉○○路35號
視同上訴人　酉○○　　住桃園縣蘆竹鄉大華村建國12村18號
　　　　　　　　　　　住桃園縣龜山鄉○○村○○鄰○○○路7
　　　　　　　　　　　　號7樓之1
視同上訴人　王正義（身分証字號：Ｚ000000000號）
　　　　　　　　　　　住台中縣神岡鄉○○路25號
視同上訴人　Ｒ○○　　住台中縣神岡鄉○○路222號
視同上訴人　Ｎ○○　　住台中市○區○○路234號
視同上訴人　Ｐ○○　　住台中縣神岡鄉○○路23號
視同上訴人　甲天○○　住雲林縣土庫鎮○○路65號
視同上訴人　甲ｋ○○　住桃園市○○里○○街175號
視同上訴人　甲地○○　住台北市○○區○○街54巷13之1號4樓
視同上訴人　甲ｏ○（身分証字號：Ｚ000000000）
　　　　　　　　　　　住台北市松山區○○○路313巷19號3樓
視同上訴人　甲丑○　　住台中縣豐原市○○路○段53號
視同上訴人　ｅ○○　　住台北縣新店市○○路5之1號2樓
視同上訴人　未○○○　住台中市○○路○段國華1巷83號
視同上訴人　乙○○　　住台中市○○路○段國華1巷83號
視同上訴人　甲○○　　住台中市○○路○段國華1巷83號
視同上訴人　ｈ○○　　住台中市○區○○路1段80巷30號
視同上訴人　申○○　　住台中市○區○○路1段80巷30號
視同上訴人　Ｂ○○　　住台中市○區○○路1段80巷30號
視同上訴人　寅○○○　住台中市○區○○路1段80巷30號
訴訟代理人　卯○○　　住台中市○區○○○街37號
視同上訴人　甲Ｇ○(林王綠串之承受訴訟人)
　　　　　　　　　　　住台中縣神岡鄉○○路22號
視同上訴人　甲Ｈ○(林王綠串之承受訴訟人)
　　　　　　　　　　　住台中縣潭子鄉○○村○○路168號4樓
視同上訴人　甲Ｆ○(林王綠串之承受訴訟人)
　　　　　　　　　　　住台北市○○路○段174巷11弄1號4樓
視同上訴人　甲ａ○○(林王綠串之承受訴訟人)
　　　　　　　　　　　住台中縣豐原市○○路524之1號
視同上訴人　甲宙○(林王綠串之承受訴訟人)
　　　　　　　　　　　住南投縣竹山鎮○○路74號
視同上訴人　甲申○(林王綠柳之承受訴訟人)
　　　　　　　　　　　住台中縣豐原市○○路691巷68號
視同上訴人　甲Ｂ○(林王綠柳之承受訴訟人)
　　　　　　　　　　　住台中市○○區○○路1段140巷81弄14
　　　　　　　　　　　　之2號
視同上訴人　甲Ｃ○(林王綠柳之承受訴訟人)
　　　　　　　　　　　住台中縣豐原市○○路158巷32號5樓之
　　　　　　　　　　　　2
視同上訴人　甲Ａ○(林王綠柳之承受訴訟人)
　　　　　　　　　　　住台中縣豐原市○○路691巷68號
視同上訴人　甲黃○(即林淑娟，林王綠柳之承受訴訟人)
　　　　　　　　　　　住台中市○○區○○路3段427號8樓
視同上訴人　甲Ｄ○(林王綠柳之承受訴訟人)
　　　　　　　　　　　住台中縣潭子鄉○○路○段356巷21弄8
　　　　　　　　　　　　號
視同上訴人　甲Ｅ○(林王綠柳之承受訴訟人)
　　　　　　　　　　　住台中縣豐原市○○路691巷68號
視同上訴人　午○○○（即林月霞）(王衍慶之承受訴訟人)
　　　　　　　　　　　住基隆市○○區○○里○○○街2巷14
　　　　　　　　　　　　之6號
視同上訴人　甲乙○(王衍慶之承受訴訟人)
　　　　　　　　　　　住基隆市○○區○○里○○○街2巷14
　　　　　　　　　　　　之6號
視同上訴人　ｂ○○(王衍慶之承受訴訟人)
　　　　　　　　　　　住宜蘭縣礁溪鄉○○村○○路3號
視同上訴人　Ｚ○○(王衍慶之承受訴訟人)
　　　　　　　　　　　住基隆市○○區○○里○○○街263之1
　　　　　　　　　　　　號
視同上訴人　Ｘ○○(王衍慶之承受訴訟人)
　　　　　　　　　　　住基隆市○○區○○里○○○街2巷14
　　　　　　　　　　　　之6號
視同上訴人　甲ｊ○　　住台中縣神岡鄉○○村○○路238號
視同上訴人　天○○　　住台北縣新莊市○○里○○路274號15
　　　　　　　　　　　　樓之1
視同上訴人　甲宇○(林王君枝之承受訴訟人)
　　　　　　　　　　　住台北縣萬里鄉萬里村十一判瑪鋉頂頂
　　　　　　　　　　　　街53號
視同上訴人　甲戌○(林王君枝之承受訴訟人)
　　　　　　　　　　　住台北市北投區○○○路20號
視同上訴人　甲酉○(林王君枝之承受訴訟人)
　　　　　　　　　　　住台北市○○路154巷6號4樓
視同上訴人　甲ｈ○(甲ｏ○Ｚ000000000之承受訴訟人)
　　　　　　　　　　　住台南縣永康市○○○街32巷29號10樓
　　　　　　　　　　　　之2
視同上訴人　玄○○（即王萬和之繼承人）
　　　　　　　　　　　住台中縣豐原市○○路799巷72弄26號
視同上訴人　甲Ｊ○（即張王認之承受訴訟人）
　　　　　　　　　　　住台中縣后里鄉○○村○○路41號
視同上訴人　甲Ｔ○（即張王認之承受訴訟人）
　　　　　　　　　　　住台中縣后里鄉○○村○○路41號
視同上訴人　甲Ｗ○（即張王認之承受訴訟人）(美國)
　　　　　　　　　　　住 3 Robin　Court　Montville, New
　　　　　　　　　　　　Jersey 07045 U.S.A
視同上訴人　甲Ｓ○（即張王認之承受訴訟人）
　　　　　　　　　　　住台中縣后里鄉○○村○○路41號
視同上訴人　甲Ｕ○（即張王認之承受訴訟人）
　　　　　　　　　　　住台中縣后里鄉○○村○○路41號
視同上訴人　甲Ｖ○（即張王認之承受訴訟人）
　　　　　　　　　　　住台中縣后里鄉○○村○○路41號
視同上訴人　甲辰○○（即張王認之承受訴訟人）
　　　　　　　　　　　住台中縣大甲鎮○○路13巷8號
視同上訴人　甲Ｉ○○（即張王認之承受訴訟人）
　　　　　　　　　　　住台中縣豐原市○○路454巷22之1號
視同上訴人　甲Ｒ○（即張王認之承受訴訟人)
　　　　　　　　　　　住台北市○○街○段16號9樓之6
視同上訴人　甲Ｙ○（即張王認之承受訴訟人）
　　　　　　　　　　　住台北縣板橋市○○路167巷33號之1
視同上訴人　亥○○（即王燦然之承受訴訟人）
　　　　　　　　　　　住台中縣神岡鄉○○村○○街31巷16弄
　　　　　　　　　　　　5號5樓
視同上訴人　Ｗ○○（即王燦然之承受訴訟人）
　　　　　　　　　　　住台中縣神岡鄉○○村○○路30號
視同上訴人　丙○○（即王燦然之承受訴訟人）
　　　　　　　　　　　住南投縣埔里鎮○○街72巷3號
視同上訴人　戌○○（即王景義之承受訴訟人）
　　　　　　　　　　　住台中市○○區○○路52之75號11樓
視同上訴人　甲癸○（即王景義之承受訴訟人）
　　　　　　　　　　　住台中市○○區○○路52之75號11樓
視同上訴人　甲己○（即王景義之承受訴訟人）
　　　　　　　　　　　住台中市南屯區○○○○路260巷10弄3
　　　　　　　　　　　　號
視同上訴人　甲庚○（即王景義之承受訴訟人）
　　　　　　　　　　　住台中市南屯區○○○○路260巷10弄3
　　　　　　　　　　　　號
視同上訴人　甲壬○（即王景義之承受訴訟人）
　　　　　　　　　　　住台中縣潭子鄉○○村○○路○段2之19
　　　　　　　　　　　　號10樓
視同上訴人　地○○（即王景義之承受訴訟人、即王伽如）
　　　　　　　　　　　住嘉義縣水上鄉柳鄉村柳子林175號之4
　　　　　　　　　　　　0四樓
視同上訴人　ｕ○○（即王伯勳之承受訴訟人)
　　　　　　　　　　　住台中縣石岡鄉○○路1024號
視同上訴人　ｏ○○（即王進財之承受訴訟人）
　　　　　　　　　　　住台中縣神岡鄉○○村○○路240號
視同上訴人　甲Ｘ○　　住台中縣神岡鄉○○村○○路238號
兼上列二人
訴訟代理人　辛○○　　住台中縣神岡鄉○○村○○路240號
視同上訴人　ｍ○○○　住台中縣神岡鄉○○路27號
兼上一人
訴訟代理人　戊○○　　住台中縣神岡鄉○○村○○路27
視同上訴人　甲Ｚ○（即陳麗玉之承當訴訟人）
　　　　　　　　　　　住台中市○○區○○路3段127號
視同上訴人　ｊ○○（即王俊傑之承受訴訟人）
　　　　　　　　　　　住台中市北屯區○○○街22號
視同上訴人　ｋ○○○（即王衍澤之承受訴訟人）
　　　　　　　　　　　住台中縣太平市○○里○○路2140南巷
　　　　　　　　　　　　9號
視同上訴人　甲戊○（即王衍澤之承受訴訟人）
　　　　　　　　　　　住台中縣太平市○○里○○路2140南巷
　　　　　　　　　　　　9號
視同上訴人　甲丁○（即王衍澤之承受訴訟人）
　　　　　　　　　　　住台中縣太平市○○里○○路2140南巷
　　　　　　　　　　　　9號
視同上訴人　甲丙○（即王衍澤之承受訴訟人）
　　　　　　　　　　　住台中縣太平市○○里○○路2140南巷
　　　　　　　　　　　　9號
視同上訴人　甲ｇ○○（即王衍澤之承受訴訟人）
　　　　　　　　　　　住台中縣烏日鄉○○村○○路成豐巷38
　　　　　　　　　　　　5弄12號
視同上訴人　Ｙ○○（即王衍澤之承受訴訟人）
　　　　　　　　　　　住台中市○○區○○路38之11號7樓(戶
　　　　　　　　　　　　籍仍設此址)
視同上訴人　甲Ｐ○（即張王碧桃之承受訴訟人）
　　　　　　　　　　　住台北縣新店市○○街18巷1號5樓
視同上訴人　甲Ｑ○（即張王碧桃之承受訴訟人）
　　　　　　　　　　　住台中縣大雅鄉○○村○○路義字巷3
　　　　　　　　　　　　號
視同上訴人　甲Ｎ○（即張王碧桃之承受訴訟人）
　　　　　　　　　　　住台北縣新店市○○里○○街71巷32號
　　　　　　　　　　　　5樓
視同上訴人　甲Ｏ○（即張王碧桃之承受訴訟人）
　　　　　　　　　　　住台中縣大雅鄉○○村○○路義字巷7
　　　　　　　　　　　　號
視同上訴人　甲ｄ○（即黃王花之承受訴訟人）
　　　　　　　　　　　住台中縣神岡鄉○○村○○路551巷11
　　　　　　　　　　　　號
視同上訴人　甲ｅ○（即黃王花之承受訴訟人）
　　　　　　　　　　　住台中縣神岡鄉○○村○○路551巷11
　　　　　　　　　　　　號
視同上訴人　甲ｃ○（即黃王花之承受訴訟人）
　　　　　　　　　　　住台北縣汐止市○○里○○街447之3號
　　　　　　　　　　　　7樓
視同上訴人　甲ｆ○（即黃王花之承受訴訟人）
　　　　　　　　　　　住雲林縣斗南鎮○○里○○路7號
視同上訴人　巳○○○(王鴻圖之承受訴訟人)
　　　　　　　　　　　住台中縣神岡鄉○○村○○路30號
視同上訴人　Ｇ○○○(王賢甲之承受訴訟人)
　　　　　　　　　　　住台中市○區○○路181號
視同上訴人　辰○○(王賢甲之承受訴訟人)
　　　　　　　　　　　住台中市○區○○路181號
視同上訴人　ａ○○(王賢甲之承受訴訟人)
　　　　　　　　　　　住台中市○區○○路181號
視同上訴人　ｄ○○　　住台中縣神岡鄉○○路346號
視同上訴人　庚○○　　住台中縣神岡鄉○○村○○路360號
視同上訴人　Ｄ○○　　住台中縣神岡鄉○○路43號
視同上訴人　Ｅ○○　　住台中縣神岡鄉○○路43號
視同上訴人　Ｆ○○　　住台中縣神岡鄉○○路43號
視同上訴人　ｉ○○○　住台中縣神岡鄉○○村○○路20巷1號
視同上訴人　Ｃ○○　　住台中縣神岡鄉○○村○○路43號
兼上列七人
訴訟代理人　Ｈ○○　　住台中縣神岡鄉○○村○○路224號
被 上訴 人　ｆ○○　　住台中縣神岡鄉○○村○○路224號
　　　　　　　　　　　住桃園縣八德市○○路○段490巷17弄4
　　　　　　　　　　　　衖17－3號
訴訟代理人　羅豐胤律師
訴訟代理人　蔡素惠律師
上列當事人間分割共有物事件，上訴人對於中華民國92年7月31
日台灣台中地方法院85年度訴字第208號第一審判決提起上訴，
本院於95年3月27日言詞辯論終結，判決如下：
  　主　    文
一、原判決除確定部分（即原判決主文第一、二項關於命繼承登
    記部分）外廢棄。
二、視同上訴人Ｇ○○○、辰○○、ａ○○（以上三人為王賢甲
    之承受訴訟人）；Ｊ○○、宙○○、甲甲○（以上三人為王
    正男之承受訴訟人）；ｘ○○、癸○○、Ｔ○○、ｐ○○、
    Ｕ○○、甲Ｌ○○（以上六人兼王正義『身分証字號：Ｚ000
    000000號』之承受訴訟人）；甲Ｇ○、甲Ｈ○、甲Ｆ○、甲
    ａ○○、甲宙○、甲申○、甲Ｂ○、甲Ｃ○、甲Ａ○、甲黃
    ○（即林淑娟）、甲Ｄ○、甲Ｅ○應就其等被繼承人王鐘所
    有坐落台中縣神岡鄉○○段三五六之五地號、地目建、面積
    ○˙四八四七公頃土地、應有部分八六四分之十八辦理繼承
    登記。
三、視同上訴人ｚ○○、ｙ○○、Ａ○○（以上三人兼王澤鍑之
    承受訴訟人）應就其等被繼承人王澤川所有坐落上開土地、
    應有部分八六四分之六辦理繼承登記。
四、視同上訴人甲ｄ○、甲ｅ○、甲ｃ○、甲ｆ○應就其等被繼
    承人黃王花所有坐落上開土地、應有部分一一四○分之一辦
    理繼承登記。
五、視同上訴人ｋ○○○、甲戊○、甲丁○、甲丙○、甲ｇ○○
    、Ｙ○○（以上六人為王洐澤之承受訴訟人）；宇○○；Ｍ
    ○○；甲Ｊ○、甲Ｔ○、甲Ｗ○、甲Ｓ○、甲Ｕ○、甲Ｖ○
    、甲辰○○、甲Ｉ○○、甲Ｒ○、甲Ｙ○（以上十人為張王
    認之承受訴訟人）；吳王欸、甲Ｋ○○；甲Ｐ○、甲Ｑ○、
    甲Ｎ○、甲Ｏ○（以上四人為張王碧桃之承受訴訟人）；酉
    ○○、Ｓ○○○、丁○○、ｖ○○、ｗ○○、ｒ○○、ｔ○
    ○、甲辛○；甲宇○、甲戌○、甲酉○（以上三人為林王君
    枝之承受訴訟人）、林月霞（即午○○○）、甲乙○、ｂ○
    ○、Ｚ○○、Ｘ○○（以上五人為王洐慶之承受訴訟人）；
    甲ｂ○應就其等被繼承人王陳樣所有坐落上開土地、應有部
    分三七四二二分之二二辦理繼承登記。
六、視同上訴人王甲ｐ、甲ｍ○、甲ｎ○、甲ｏ○應就其等被繼
    承人壬○○所有坐落上開土地、應有部分八六四分之三六辦
    理繼承登記。
七、兩造共有坐落台中縣神岡鄉○○段三五六之五地號、地目、
    建、面積○˙四八四七公頃土地，其分割方法如附圖即台中
　　縣豐原地政事務所95年8月9日土地複丈成果圖所示：即編號
　  Q部分為道路，由全體共有人按原應有部分比例保持共有；
　　自編號A至編號AA，依序由各共有人單獨取得、或保持共有
  　、或公同共有取得。分割後各共有人取得之土地位置、面積
    、及應有部分（分別共有部分）如附表一所示。
八、訴訟費用由兩造按如附表二所示原應有部分之比例負擔。
    事實及理由
壹、按分割共有物訴訟，其訴訟標的對於全體共同訴訟之各人必
    須合一確定，共同訴訟中之一人即上訴人甲卯○等九人、及
    上訴人甲ｌ○提起本件上訴，上訴效力自及於其他同造之共
    同訴訟人Ｈ○○等人，爰併列Ｈ○○等人為本件視同上訴人
    。
貳、按當事人於訴訟程序進行中死亡者，應由其繼承人承受訴訟
    。民事訴訟法第168條、第175條第2項定有明文。下列原共
    有人先後於原審、及本院訴訟進行中死亡，分別經本院裁定
    承受訴訟、及當事人聲明承受訴訟在案，自應由該承受訴訟
    人續行本件訴訟。
  一、王賢甲於94年4月18日死亡，其繼承人有Ｇ○○○、辰○
      ○、ａ○○等3人。
  二、王正男於95年2月8日死亡，其繼承人有Ｊ○○、宙○○、
      甲甲○等3人。
  三、王正義於95年5月18日死亡，其繼承人有ｘ○○、癸○○
      、Ｔ○○、ｐ○○、Ｕ○○、甲Ｌ○○等6人。
　四、王澤鍑於本院繫屬中死亡，其繼承人有ｚ○○、ｙ○○、
  　　Ａ○○等3人。
　五、黃王花於92年5月13日死亡，其繼承人有甲ｄ○、甲ｅ○
      、甲ｃ○、甲ｆ○等4人。
　六、王衍澤於90年4月4日死亡，其繼承人有ｋ○○○、甲戊○
  　　甲丁○、甲丙○、甲ｇ○○、Ｙ○○等6人。
  七、張王碧桃於86年12月23日死亡，其繼承人有甲Ｐ○、甲Ｑ
      ○、甲Ｎ○、甲Ｏ○等4人。
  八、壬○○於95年9月19日死亡，其繼承人有甲ｐ、甲ｍ○、
      甲ｎ○、甲ｏ○等4人。
　九、原共有人王俊傑於92年10月3日死亡，其於系爭土地應有
  　　部分由繼承人ｊ○○繼承，已辦理繼承登記完畢。
　十、原共有人王鴻圖於本院繫屬中死亡，系爭土地應有部分由
  　　繼承人巳○○○繼承，並已辦理繼承登記完畢。
參、次按訴訟繫屬中為訴訟標的之法律關係，雖移轉於第三人，
    於訴訟無影響。但第三人如經兩造同意，得聲請代當事人承
    當訴訟。前項但書情形，僅他造不同意者，移轉之當事人或
    第三人得聲請法院以裁定許第三人承當訴訟。民事訴訟法第
    254條第1、2項定有明文。原共有人王澤鍑於生前出售其部
    分應有部分予王兆和；原共有人王進財應有部分讓興予ｏ○
    ○；原共有人陳志明將應有部分移轉予世華銀行，世華銀行
    又將其應有部分移轉予甲Ｘ○、甲ｊ○；原共有人王敏夫將
    應有部分出賣予上訴人甲卯○；原共有人王淑鋅於91年12月
  　23日死亡，其繼承人為陳麗玉，陳麗玉於93年9月29日將其
    應有部分贈與予甲Ｚ○，以上均辦理移轉登記完畢，並據其
    等聲請承當訴訟在案，兩造均同意上開之人承當訴訟，爰依
    上開規定，列王兆和、ｏ○○、甲ｊ○、甲Ｘ○、甲卯○、
    甲Ｚ○為本件當事人，而原共有人脫離本件訴訟。
肆、再按法院裁判分割共有物，性質上為共有人間應有部分之交
    換，屬處分行為，以各共有人之處分權存在為前提，故提起
    分割共有物之訴，應以全體共有人為當事人，倘於第二審言
    詞辯論終結前有共有人死亡時，其繼承人因繼承，固於登記
    前已取得不動產物權，惟非經登記不得處分其物權，則在辦
    畢繼承登記前，其繼承人仍不得以共有人身分參與共有物之
    分割，為求訴訟經濟起見，本應就請求繼承登記、及分割共
    有物之訴合併提起，即以一訴請求死亡之共有人之繼承人辦
    理繼承登記，並請求該繼承人於辦理繼承登記後，與原告及
    其餘共有人分割共有之不動產，原告如不追加請求該死亡之
    共有人之繼承人辦理繼承登記，因該繼承人就共有物並無處
    分權，法院即無從基此為裁判分割（最高法院91年度台上字
　　第832號判決參照）。共有人中王鐘、王澤川、黃王花、王
  　陳樣、及壬○○等人分別於本件訴訟程序前、及訴訟程序進
　　行中先後死亡，視同上訴人ｘ○○等人為王鐘之法定繼承人
  　；視同上訴人ｚ○○等人為王澤川之法定繼承人；視同上訴
　　人甲ｄ○等人為黃王花之法定繼承人；視同上訴人Ｍ○○等
 　 人為王陳樣之法定繼承人；視同上訴人王甲ｐ等人為壬○○
    之法定繼承人，業經被上訴人於本院追加聲明，其等繼承人
    應就被繼承人在系爭土地之應有部分辦理繼承登記，依上開
　  判決意旨，自應准許，爰判決如主文第二至六項所示。
伍、本件除上訴人甲卯○、甲ｌ○、辛○○、甲Ｍ○、黃○○、
    己○○、甲玄○、Ｌ○○、ｓ○○、ｑ○○、視同上訴人Ｕ
    ○○、ｄ○○、庚○○、Ｄ○○、王榮達、王榮騫、ｉ○○
    ○、Ｃ○○、Ｈ○○；及被上訴人外，其餘當事人均經合法
    通知，未於言詞辯論期日到場，核無民事訴訟法第386條各
    款所列情形，爰依被上訴人聲請，由其一造辯論而為判決。
陸、被上訴人起訴主張：坐落台中縣神岡鄉○○段三五六之五地
    號、地目、建、面積○˙四八四七公頃土地，為兩造所共有
    ，兩造並無不為分割之約定，亦無不能分割之情形，茲因兩
    造迭次協議，均無法達成分割之協議，為利各共有人利用、
    及發揮土地效益，乃訴請裁判分割等語。
柒、原審判決：
  一、視同上訴人ｃ○○、戌○○、甲癸○、甲己○、甲庚○、
      甲壬○、王伽如、ｄ○○、甲午○、甲未○、甲巳○、甲
      ｈ○、王品芳（即王貴美）、ｎ○○應就其被繼承人王欽
      泉所有坐落台中縣神岡鄉○○段三五六之五地號、地目、
      建、面積○˙四八四七公頃土地應有部分八六四分之十二
      辦理繼承登記。
  二、視同上訴人Ｉ○○○、甲ｉ○○、庚○○、Ｋ○○、甲亥
      ○○應就其被繼承人王騰沙所有前開土地應有部分八六四
      分之十二辦理繼承登記。
  三、視同上訴人王賢甲、ｘ○○、王正男、王正義（Ｚ0000000
      00）、癸○○、ｐ○○、Ｕ○○、甲Ｌ○○、Ｔ○○、甲
      Ｇ○、甲Ｈ○、甲Ｆ○、甲ａ○○、甲宙○、甲申○、甲
      Ｂ○、甲Ｃ○、甲Ａ○、甲黃○（即林淑娟）、甲Ｄ○、
      甲Ｅ○應就其繼承人王鍾所有土地應有部分八六四分之十
      八辦理繼承登記。
  四、視同上訴人王澤鍑、ｚ○○、ｙ○○、Ａ○○應就其被繼
      承人王澤川所有前開土地應有部分八六四分之六辦理繼承
      登記。
  五、視同上訴人宇○○、王洐澤、Ｍ○○、甲Ｊ○、甲Ｔ○、
      甲Ｗ○、甲Ｓ○、甲Ｕ○、甲Ｖ○、甲辰○○、甲Ｉ○○
      、甲Ｒ○、甲Ｙ○、吳王欸、甲Ｋ○○、張王碧桃、酉○
      ○、Ｓ○○○、丁○○、ｖ○○、ｗ○○、ｒ○○、ｔ○
      ○、甲宇○、甲戌○、甲酉○、甲辛○、林月霞、甲乙○
      、ｂ○○、Ｚ○○、Ｘ○○、甲ｂ○應就其繼承人王陳樣
      所有前開土地應有部分三七四二二分之二二辦理繼承登記
      。
  六、兩造共有坐落台中縣神岡鄉○○段三五六之五地號、地目
      建、面積○˙四八四七公頃土地依原判決附圖一所示甲案
      為分割，分割後各共有人取得之土地位置、面積暨應有部
      分如原判決附表二所示。
捌、上訴人甲卯○、甲ｌ○、辛○○、甲Ｍ○、黃○○、己○○
    、甲玄○、Ｌ○○、ｓ○○、及ｑ○○等人不服原判決，提
　　起本件上訴，於本院聲明求為判決：
  一、原判決關於分割方法部分撤銷。
　二、兩造共有坐落台中縣神岡鄉○○段第三五六之五地號、地
  　　目建、面積０．四八四七公頃土地，依附圖所示即豐原地
  　  政事務所95年8月9日之土地複丈成果圖所示之方法分割，
      分割後各共有人取得之土地位置、面積暨應有部分如附表
      一所示。
  並補充陳述稱：
　一、關於程序部分：上訴人於93年4月9日上訴理由狀所提關於
  　　程序問題之抗辯，上訴人均捨棄，亦即拋棄該部分程序之
　　　責問權，同意鈞院進行實質審理。
　二、系爭土地西邊為約十米寬的神清路，東邊為約五、六米寬
  　　的福成路，南、北邊為第三人建物，系爭土地上之建物、
    　及各占有人如原判決附圖二之現況圖，即豐原地政事務所
      八十五年六月十九日複丈成果圖所示，並經鈞院履勘現場
      屬實，有勘驗筆錄、及豐原地政事務所複成果圖在卷可稽
      。本件多數共有人均表示贊成附圖所示之方案，僅有少數
  　　表示贊同原法院甲案之分割方法，而贊同附圖所示之方案
　    ，共有人人數、應有部分面積均佔大多數．合計已超過系
      爭土地面積二分之一以上，故附圖之分割方法較符合目前
      共有人占有、使用系爭土地之現狀，分割後需拆除之建物
      較原判決甲案為少，較符合經濟效益。被上訴人雖稱附圖
      所示之分割方法，土地呈不規則形狀，且有甚多部分將來
      無法建築使用，無法為最大效益之利用，然原判決甲案分
      割後之土地形式上雖呈完整、方正，但為多數共有人所不
      贊同，勉強其等維持共有關係，其等共有人於分割後，亦
      難以達成利用土地之共識，恐致生更多紛爭，難以使系爭
      土地達到最大效用。而附圖之方案既係多數共有人所贊成
      ，其等間有如何使用分割後土地之共識，將使系爭土地發
      揮最大之經濟效用等語。
玖、視同上訴人Ｒ○○雖於95年11月21日以書狀陳稱：依附圖所
    示之方案為分割，其分得編號S之位置，與其現居房屋位置
    距離甚遠，致其將無屋可住；又將其與Ｑ○○共有，其等二
    人共有將無法有效利用土地等語（見本院卷(六)第204頁）。
    惟上訴人Ｒ○○嗣於本院95年12月11日準備程序中到庭已表
    示同意附圖所示之分割方法等語 (見同卷第292頁）。
拾、視同上訴人甲子○、Ｈ○○、ｄ○○、Ｃ○○、及ｉ○○○
    於本院聲明，求為判決：維持原判決甲案為分割。
    並補充陳述：
    上訴人甲卯○等人所提出之分割方案，有過多畸零地，無法
    建築使用，浪費土地。分割後畸零地之所有人若非低價賤賣
    土地，即須以高價購買他人之土地始能建築，分割結果不公
    平，亦製造更多糾紛。且為甲卯○等人之房屋不拆除，而將
    Ｈ○○、ｆ○○、ｉ○○○分得編號O部分；甲子○分得編
    號AA部分，均割成不規則形狀，致土地規劃利用之可能性降
    低、土地價值減少，甲卯○等人提出之方案僅為少數人，卻
    犧牲多數人利益，不應採之，故請求維持原審甲案之分割方
    案，較為公平，該分割方法地形方正、且有防火巷，較能發
    揮土地最大利用價值等語。
拾壹、視同上訴人戊○○、ｍ○○○、甲ｊ○、及甲Ｘ○於本院
      聲明，求為判決：請依附圖之方案分割。
    　並補充陳述稱：分割後部分共有人會因此分得畸零地，惟
      其等會自行處理，合併使用等語。
拾貳、被上訴人於本院聲明，求為判決：
  一、上訴駁回（即依原判決甲案方法分割）。
  二、追加聲明部分：
　　(一)視同上訴人Ｇ○○○、辰○○、ａ○○、Ｊ○○、宙○○
  　　、甲甲○、ｘ○○、癸○○、Ｔ○○、ｐ○○、Ｕ○○、
    　甲Ｌ○○、甲Ｇ○、甲Ｈ○、甲Ｆ○、甲ａ○○、甲宙○
      、甲申○、甲Ｂ○、甲Ｃ○、甲Ａ○、甲黃○、甲Ｄ○、
      甲Ｅ○應就其等被繼承人王鐘所有系爭土地、應有部分八
      六四分之十八辦理繼承登記。
　　(二)視同上訴人ｚ○○、ｙ○○、Ａ○○應就其等被繼承人王
　　　澤川所有系爭土地、應有部分八六四分之六辦理繼承登記
  　　。
　　(三)視同上訴人甲ｄ○、甲ｅ○、甲ｃ○、甲ｆ○應就其等被
  　　繼承人黃王花所有系爭土地、應有部分一一四○分之一辦
　    理繼承登記。
　　(四)視同上訴人ｋ○○○、甲戊○、甲丁○、甲丙○、甲ｇ○
  　　○、Ｙ○○、宇○○、Ｍ○○、甲Ｊ○、甲Ｔ○、甲Ｗ○
  　  、甲Ｓ○、甲Ｕ○、甲Ｖ○、甲辰○○、甲Ｉ○○、甲Ｒ
      ○、甲Ｙ○、吳王欸、甲Ｋ○○；甲Ｐ○、甲Ｑ○、甲Ｎ
      ○、甲Ｏ○、酉○○、Ｓ○○○、丁○○、ｖ○○、ｗ○
      ○、ｒ○○、ｔ○○、甲辛○；甲宇○、甲戌○、甲酉○
      、林月霞、甲乙○、ｂ○○、Ｚ○○、Ｘ○○、甲ｂ○應
      就應就其等被繼承人王陳樣所有系爭土地、應有部分三七
      四二二分之二二辦理繼承登記。
　　(五)視同上訴人王甲ｐ、甲ｍ○、甲ｎ○、甲ｏ○應就其等被
  　　繼承人壬○○所有系爭土地、應有部分八六四分之三六辦
    　理繼承登記。
    並補充陳述稱：
    上訴人甲卯○等人主張之附圖所示之分割方案，無非係為保
    留臨神清路之12棟建物，惟該建物之結構為加強磚造，使用
    已逾二、三十年，且建造時並未依其應有部分面積建造，致
    其使用面積與應有部分並不完全相符，即便依該方案，B、L
    、K仍需拆除部份，且該方案將B1、B2強置於J、K面臨神清
    路部份，致J、K亦須拆除B1、B2所佔之18平方公尺。另上訴
    人ｑ○○等人先後於67年間在系爭土地建造房屋時，並未取
    得共有人之同意，視同上訴人甲子○甚至出面阻止，ｑ○○
    等人不顧共有人之反對，堅持於經濟利益較高部分土地上建
    築房屋，其等長期佔用該部分土地，已獲有多年使用土地之
    利益，而今再以保全房屋為由，取得房屋所在之土地，顯獲
    有雙重利益，對多數為使用土地之共有人而言，顯失公平。
    且以土地利用而言，此分割方法，使得J、K、H、A、B1 、
    B2、R、F1、E、D1、S、Y均無法建築，O、AA、T、B土地呈
    不規則，不利土地規劃，G、I、J、K、L、M、N土地均呈不
    規則形狀，無法為最大效益之利用，該方案顯不足採等語。
拾參、查被上訴人主張系爭土地為兩造共有，各共有人應有部分
      如附表二所示，系爭土地並無不能分割之情事，兩造對之
      亦無不得分割之約定，惟兩造間就分割方法無從達成協議
      等情，業據被上訴人提出土地登記謄本、及地籍圖謄本等
      件為證，並為上訴人所不爭執，堪信被上訴人此部分之主
      張為真實，則被上訴人依法請求判決分割系爭土地，即屬
      有據，應予准許。
拾肆、按各共有人得隨時請求分割共有物。民法第823條第1項前
      段定有明文。又法院裁判分割共有物，須斟酌各共有人之
      利害關係，使用情形，共有物之性質及價值、經濟效用、
      符合公平經濟原則，其分割方法始得謂為適當。再按分割
      共有物，以消滅共有關係為目的。法院裁判分割共有土地
      時，除因該土地內部分土地之使用目的不能分割（如為道
      路）、或部分共有人仍願維持其共有關係，應就該部分土
      地不予分割、或准該部分共有人成立新共有關係外，應將
      土地分配於各共有人單獨所有（最高法院69年度台上字第
      1831判例意旨參照）。經查：系爭土地西邊為約十米寬的
　　　神清路，東邊為約五、六米寬的福成路，南、北邊與第三
  　　人建物相鄰，系爭土地上之建物、及各共有人占有使用情
    　形，如原判決附圖二之現況圖所示，即少部分為空地，編
　　　號號土地上有祠堂外，其餘土地上之建物，分別為土造
　　　、磚造平房、ＲＣ鋼造石綿瓦房、及加強磚造二至四層樓
　　　房等情，業據本院履勘現場查明屬實，並有原審囑託地政
  　　機關測繪之如原判決附圖二所示之土地複丈成果圖在卷可
    　稽。
拾伍、上訴人等十人、及視同上訴人戊○○、ｍ○○○、甲ｊ○
      、甲Ｘ○、Ｒ○○於本院均主張依本判決附圖所示方法為
      分割；而被上訴人、及視同上訴人甲子○、Ｈ○○、ｄ○
　　　○、Ｃ○○、及ｉ○○○則主張應依原判決附圖一所示之
　　　甲案為分割等語。本院斟酌系爭土地之現況、各共有人間
  　　之意願、及共有物之經濟效用、公平原則，認應以本判決
    　附圖所示之分割方法，較符合上開所示原則，茲將理由析
      述如下：
  一、查上訴人甲卯○、甲ｌ○、辛○○、甲Ｍ○、黃○○、己
　　　○○、甲玄○、Ｌ○○、ｓ○○、ｑ○○、及視同上訴人
  　　戊○○、ｍ○○○、甲Ｘ○等人於原審均未表明於分割後
   　 ，欲與其他共有人維持共有關係，惟原判決甲案卻將其等
      分別與他人保持共有狀態，已與上揭判例要旨不符，該方
      案已無足採。
　二、被上訴人雖以：依附圖所示方案，編號B、L、K仍需拆除
  　　部份建物；且將編號B1、B2置於編號J、K前，致無法進出
    　神清路；又此分割方法，使得編號J、K、H、A、B1、B2、
      R、F1、E、D1、S、Y因面積狹小而無法建築；而編號O、
      AA、T、B、G、I、J、K、L、M、N土地均呈不規則形狀，
      不利土地規劃等語；視同上訴人甲子○、Ｈ○○、ｄ○○
　　　、Ｃ○○、及ｉ○○○則以：附圖之分割方案，有過多畸
    　零地，無法建築使用，又Ｈ○○、ｆ○○、ｉ○○○分得
      編號O部分，甲子○分得編號AA部分，均為不規則形狀，
      土地價值將形減少等語。惟查系爭土地因共有人眾多，於
      依各共有人應有部分分割後，多數土地均屬狹小，無法建
      築，惟視同上訴人戊○○、ｍ○○○、甲ｊ○、及甲Ｘ○
      等人均已陳稱：其等於分割後，雖分得之土地為畸零地，
      惟其等會自行處理，合併使用等語；又附圖編號B1、B2、
　　　J、K土地分別由甲Ｘ○、甲ｊ○、辛○○、己○○取得，
  　　其等均同意依附圖所示之方案分割取得，甲ｊ○、己○○
    　二人為夫妻關係，其等分得之土地本得私行合併使用，自
      無無法進出道路之問題；至視同上訴人甲子○分得編號AA
      部分土地，東側面向福成路、西側則面向編號Q之共有道
      路，二側均有道路供出入之用，地形尚屬方正，符合土地
      之利用效益，並其而言，並無不利之處。而被上訴人、及
      Ｈ○○、ｉ○○○分得之編號O部分，雖較不規則，惟被
      上訴人所有之土造平房目前坐落在該處上，西側臨神清路
　　　，其等分得該處土地，符合目前使用現狀，且占地利之便
  　　，而東側亦可由編號Q之共有道路出入，對其等而言，並
   　 無不公平之處，惟如依原判決甲案分割，其等分得之土地
　　　固屬方正，且均面臨神清路，惟將拆除ｓ○○、王賢鈞所
  　　有之二層樓房，並不符合經濟效益。綜上；本院斟酌系爭
   　 土地之現況、各共有人間之經濟效益、及公平性起見，認
      系爭土地應依附圖所示之分割方法，較有利於全體共有人
      ，且堪稱公允。
拾陸、綜上所述，被上訴人依繼承、及分割共有物法律關係，請
      求共有人王鐘等人之繼承人應各就其等應有部分辦理繼承
      登記後，分割系爭土地，應予准許，爰判決如主文第二至
      七項所示。原審所為准予分割之方法，尚有未洽，上訴論
    　旨指摘原判決不當，求予廢棄改判，為有理由，自應由本
      院改判，如主文第二至七項所示。
拾柒、本案事實已臻明確，兩造其餘攻擊防禦方法，經核均不足
      以影響本判決結果，爰不一一論述。
拾捌、據上論結：本件上訴、及追加之訴均為有理由，依民事訴
      訟法第450條、第80條之1、第463條、第385條第1項前段
      ，判決如主文。
中　　華　　民　　國　　96　　年　　4 　　月　　3 　　日
                  民事第四庭    審判長法  官  黃斐君
                                      法  官  陳蘇宗
                                      法  官  張浴美
以上正本係照原本作成。
不得上訴。
                                      書記官  郭振祥
中　　華　　民　　國　　96　　年　　4 　　月　　9 　　日
                                                      Ｍ
附表一：
┌───┬────┬──────────────────────┐
│土地位│面積（平│所有權人暨應有部分                          │
│置標示│方公尺）│                                            │
├───┼────┼──────────────────────┤
│Ａ    │  133   │甲卯○單獨所有                              │
├───┼────┼──────────────────────┤
│Ｂ    │  190   │按甲Ｘ○二分之一甲ｊ○二分之一；之比例維│
│      │        │持共有                                      │
├───┼────┼──────────────────────┤
│Ｂ１  │   18   │甲Ｘ○單獨所有                              │
├───┼────┼──────────────────────┤
│Ｂ２  │   18   │甲ｊ○單獨所有                              │
├───┼────┼──────────────────────┤
│Ｃ    │  114   │甲玄○單獨所有                              │
├───┼────┼──────────────────────┤
│Ｄ    │  112   │ｍ○○○單獨所有                            │
├───┼────┼──────────────────────┤
│Ｄ１  │  116   │ｍ○○○單獨所有                            │
├───┼────┼──────────────────────┤
│Ｅ    │   21   │戊○○單獨所有                              │
├───┼────┼──────────────────────┤
│Ｅ１  │   85   │按戊○○九０三０分之六三七三ｍ○○○九０│
│      │        │三０分之二六五七；之比例維持共有            │
├───┼────┼──────────────────────┤
│Ｆ    │   85   │甲Ｍ○單獨所有                              │
├───┼────┼──────────────────────┤
│Ｆ１  │   94   │Ｇ○○○、辰○○、ａ○○、ｘ○○、王正男、王│
│      │        │正義、癸○○、ｐ○○、Ｕ○○、甲Ｌ○○、王雪│
│      │        │白、甲Ｇ○、甲Ｈ○、甲Ｆ○、甲宙○、甲ａ○○│
│      │        │、甲申○、甲Ｂ○、甲Ｃ○、甲Ａ○、林淑娟（即│
│      │        │林宜君）、甲Ｄ○、甲Ｅ○等人公同共有        │
├───┼────┼──────────────────────┤
│Ｇ    │  114   │Ｌ○○單獨所有                              │
├───┼────┼──────────────────────┤
│Ｈ    │   28   │Ｏ○○單獨所有                              │
├───┼────┼──────────────────────┤
│Ｉ    │  100   │ｏ○○單獨所有                              │
├───┼────┼──────────────────────┤
│Ｊ    │   90   │辛○○單獨所有                              │
├───┼────┼──────────────────────┤
│Ｋ    │   90   │己○○單獨所有                              │
├───┼────┼──────────────────────┤
│Ｌ    │   85   │ｑ○○單獨所有                              │
├───┼────┼──────────────────────┤
│Ｍ    │   85   │ｓ○○單獨所有                              │
├───┼────┼──────────────────────┤
│Ｎ    │   85   │黃○○單獨所有                              │
├───┼────┼──────────────────────┤
│Ｏ    │  493   │按Ｈ○○四九三四五分之三六七四七ｆ○○四│
│      │        │九三四五分之六二九九ｉ○○○四九三四五分之│
│      │        │六二九九；之比例維持共有                    │
├───┼────┼──────────────────────┤
│Ｐ    │  379   │按王正義二分之一壬○○二分之一；之比例維│
│      │        │持共有                                      │
├───┼────┼──────────────────────┤
│Ｑ    │  311   │道路，由共有人全體按原應有部分比例維持共有。│
├───┼────┼──────────────────────┤
│Ｒ    │   19   │按Ｖ○○五分之一甲ｄ○、甲ｅ○、甲ｃ○、│
│      │        │甲ｆ○公同共有五分之一子○○五分之一王萬│
│      │        │萄五分之一玄○○五分之一；之比例維持共有  │
├───┼────┼──────────────────────┤
│Ｓ    │   33   │按Ｒ○○一六七０分之一一七三Ｑ○○一六七│
│      │        │０分之四九七；之比例維持共有                │
├───┼────┼──────────────────────┤
│Ｔ    │  206   │按宇○○、Ｓ○○○、丁○○、ｖ○○、ｗ○○│
│      │        │、ｒ○○、ｔ○○、甲辛○、王楊淑真、甲戊○、│
│      │        │甲丁○、甲丙○、甲ｇ○○、王慧娟、Ｍ○○、陳│
│      │        │進輝、吳王欸、甲Ｋ○○、甲Ｐ○、甲Ｑ○、張守│
│      │        │正、甲Ｏ○、酉○○、甲Ｊ○、甲Ｔ○、甲Ｗ○、│
│      │        │甲Ｓ○、甲Ｕ○、甲Ｖ○、甲辰○○、甲Ｉ○○、│
│      │        │甲Ｒ○、甲Ｙ○、甲宇○、甲戌○、甲酉○、林月│
│      │        │霞、甲乙○、ｂ○○、Ｚ○○、Ｘ○○等人公同共│
│      │        │有二０五七四分之二六七王兆和二０五七四分之│
│      │        │四七二四ｚ○○二０五七四分之四七二四王澤│
│      │        │銘二０五七四分之四七二四ｚ○○、ｙ○○、王│
│      │        │桂英公同共有二０五七四分之三一五一Ｎ○○二│
│      │        │０五七四分之一七０六ｕ○○二０五七四分之六│
│      │        │三九林王彩娟二０五七四分之六三九；之比例維│
│      │        │持共有                                      │
├───┼────┼──────────────────────┤
│Ｕ    │  221   │按丑○○二二０四三分之四一九九亥○○二二│
│      │        │０四三分之六九九Ｗ○○二二０四三分之六九九│
│      │        │丙○○二二０四三分之六九九巳○○○二二０│
│      │        │四三分之二０九九ｈ○○二二０四三分之一七０│
│      │        │六申○○二二０四三分之一七０六Ｂ○○二二│
│      │        │０四三分之一七０六寅○○○二二０四三分之一│
│      │        │七０六ｇ○○二二０四三分之六八二四；之比例│
│      │        │維持共有                                    │
├───┼────┼──────────────────────┤
│Ｖ    │  126   │按甲ｋ○○一二五九０分之一七九九ｅ○○一│
│      │        │二五九０分之一七九九甲丑○一二五九０分之一│
│      │        │七九九甲Ｚ○一二五九０分之一七九九甲○○│
│      │        │一二五九０分之四四九乙○○一二五九０分之四│
│      │        │四九未○○○一二五九０分之四四九林王境勳│
│      │        │一二五九０分之一七九九甲ｏ○一二五九０分之│
│      │        │一七九九ｊ○○一二五九０分之四四九；之比例│
│      │        │維持共有                                    │
├───┼────┼──────────────────────┤
│Ｗ    │  127   │按ｃ○○、ｄ○○、王玲美、王品芳、甲午○、│
│      │        │甲未○、甲巳○、戌○○、甲癸○、甲己○、王麗│
│      │        │英、甲壬○、王珈如、甲ｈ○公同共有二分之一│
│      │        │王張金巒、甲ｉ○○、庚○○、甲亥○○、Ｋ○○│
│      │        │公同共有二分之一；之比例維持共有            │
├───┼────┼──────────────────────┤
│Ｘ    │  247   │按Ｅ○○二四六七一分之一五七四Ｆ○○二四│
│      │        │六七一分之一五七四Ｄ○○二四六七一分之一五│
│      │        │七四Ｃ○○二四六七一分之一九九四九；之比例│
│      │        │維持共有                                    │
├───┼────┼──────────────────────┤
│Ｙ    │   69   │Ｐ○○單獨所有                              │
├───┼────┼──────────────────────┤
│Ｚ    │  126   │甲ｌ○單獨所有                              │
├───┼────┼──────────────────────┤
│ＡＡ  │  827   │甲子○單獨所有                              │
└───┴────┴──────────────────────┘
附表二：
┌──┬──────────┬─────────────────┐
│編號│共有人              │應有部分（即訴訟費用負擔之比例）  │
├──┼──────────┼─────────────────┤
│1   │ｃ○○等人          │12/864                            │
│    │（即王欽泉之繼承人）│                                  │
├──┼──────────┼─────────────────┤
│2   │Ｉ○○○等人        │12/864                            │
│    │（即王騰沙之繼承人）│                                  │
├──┼──────────┼─────────────────┤
│3   │ｘ○○等人          │18/864                            │
│    │（即王鐘之繼承人）  │                                  │
├──┼──────────┼─────────────────┤
│4   │巳○○○            │4/864                             │
├──┼──────────┼─────────────────┤
│5   │ｚ○○等人          │6/864                             │
│    │（即王澤川之繼承人）│                                  │
├──┼──────────┼─────────────────┤
│6   │ｚ○○              │9/864                             │
├──┼──────────┼─────────────────┤
│7   │ｙ○○              │9/864                             │
├──┼──────────┼─────────────────┤
│8   │Ｄ○○              │3/864                             │
├──┼──────────┼─────────────────┤
│9   │Ｃ○○              │38/864                            │
├──┼──────────┼─────────────────┤
│10  │Ｅ○○              │3/864                             │
├──┼──────────┼─────────────────┤
│11  │Ｆ○○              │3/864                             │
├──┼──────────┼─────────────────┤
│12  │ｆ○○              │12/864                            │
├──┼──────────┼─────────────────┤
│13  │ｑ○○              │16/864                            │
├──┼──────────┼─────────────────┤
│14  │ｓ○○              │16/864                            │
├──┼──────────┼─────────────────┤
│15  │ｇ○○              │13/864                            │
├──┼──────────┼─────────────────┤
│16  │丑○○              │8/864                             │
├──┼──────────┼─────────────────┤
│17  │Ｌ○○              │103/4104                          │
├──┼──────────┼─────────────────┤
│18  │Ｏ○○              │26/4104                           │
├──┼──────────┼─────────────────┤
│19  │ｌ○○              │1/1140                            │
├──┼──────────┼─────────────────┤
│20  │子○○              │1/1140                            │
├──┼──────────┼─────────────────┤
│21  │甲ｄ○等人          │1/1140                            │
│    │（即黃王花之繼承人）│                                  │
├──┼──────────┼─────────────────┤
│22  │Ｖ○○              │1/1140                            │
├──┼──────────┼─────────────────┤
│23  │甲卯○              │666862/00000000                   │
├──┼──────────┼─────────────────┤
│24  │Ｑ○○              │1/456                             │
├──┼──────────┼─────────────────┤
│25  │Ｍ○○等人          │22/37422                          │
│    │（即王陳樣之繼承人）│                                  │
├──┼──────────┼─────────────────┤
│26  │王甲ｐ等人          │36/864                            │
│    │（即壬○○之繼承人）│                                  │
├──┼──────────┼─────────────────┤
│27  │王正義              │36/864                            │
│    │Ｚ000000000          │                                  │
├──┼──────────┼─────────────────┤
│28  │甲ｌ○              │24/864                            │
├──┼──────────┼─────────────────┤
│29  │ｍ○○○            │48/864                            │
├──┼──────────┼─────────────────┤
│30  │Ｎ○○              │88/37422                          │
├──┼──────────┼─────────────────┤
│31  │Ｎ○○              │132/93555                         │
├──┼──────────┼─────────────────┤
│32  │Ｐ○○              │576/37422                         │
├──┼──────────┼─────────────────┤
│33  │Ｈ○○              │70/864                            │
├──┼──────────┼─────────────────┤
│34  │戊○○              │49/2736                           │
├──┼──────────┼─────────────────┤
│35  │辛○○              │1623/82080                        │
├──┼──────────┼─────────────────┤
│36  │己○○              │46284/0000000                     │
├──┼──────────┼─────────────────┤
│37  │甲玄○              │31673/0000000                     │
├──┼──────────┼─────────────────┤
│38  │甲天○○            │132/93555                         │
├──┼──────────┼─────────────────┤
│39  │Ｒ○○              │44/8505                           │
├──┼──────────┼─────────────────┤
│40  │ｉ○○○            │12/864                            │
├──┼──────────┼─────────────────┤
│41  │甲ｋ○○            │1/252                             │
├──┼──────────┼─────────────────┤
│42  │甲地○○            │1/252                             │
├──┼──────────┼─────────────────┤
│43  │甲ｏ○Ｚ000000000    │1/252                             │
├──┼──────────┼─────────────────┤
│44  │甲丑○              │1/252                             │
├──┼──────────┼─────────────────┤
│45  │ｅ○○              │1/252                             │
├──┼──────────┼─────────────────┤
│46  │未○○○            │1/1008                            │
├──┼──────────┼─────────────────┤
│47  │乙○○              │1/1008                            │
├──┼──────────┼─────────────────┤
│48  │甲○○              │1/1008                            │
├──┼──────────┼─────────────────┤
│49  │ｊ○○              │1/1008                            │
├──┼──────────┼─────────────────┤
│50  │黃○○              │16/864                            │
├──┼──────────┼─────────────────┤
│51  │甲子○              │54647/299376                      │
├──┼──────────┼─────────────────┤
│52  │甲Ｍ○              │77/4104                           │
├──┼──────────┼─────────────────┤
│53  │ｈ○○              │13/3456                           │
├──┼──────────┼─────────────────┤
│54  │申○○              │13/3456                           │
├──┼──────────┼─────────────────┤
│55  │Ｂ○○              │13/3456                           │
├──┼──────────┼─────────────────┤
│56  │寅○○○            │13/3456                           │
├──┼──────────┼─────────────────┤
│57  │甲ｊ○              │289/11520                         │
├──┼──────────┼─────────────────┤
│58  │甲Ｘ○              │289/11520                         │
├──┼──────────┼─────────────────┤
│59  │ｏ○○              │301/13680                         │
├──┼──────────┼─────────────────┤
│60  │ｕ○○              │132/93555                         │
├──┼──────────┼─────────────────┤
│61  │玄○○              │1/1140                            │
├──┼──────────┼─────────────────┤
│62  │亥○○              │1/648                             │
├──┼──────────┼─────────────────┤
│63  │Ｗ○○              │1/648                             │
├──┼──────────┼─────────────────┤
│64  │丙○○              │1/648                             │
├──┼──────────┼─────────────────┤
│65  │甲Ｚ○              │1/252                             │
├──┼──────────┼─────────────────┤
│66  │王兆和              │9/864                             │
└──┴──────────┴─────────────────┘
